DELPHINE GASPAR

CHEF DE PROJET & UX/UI DESIGN JUNIOR



06 33 42 31 74



gaspardelphine01@gmail.com



(
digidelphine.github.io/portfolio/

EXPÉRIENCES

2018 OFFICE MANAGER: STARTUP CO-START

PARIS 11 (introduction dans le milieu du digital)

Gestion du co-working et financière.

Participation aux réunions : gestion de communication

CHARGEE D'INSERTION À SECOURS EMPLOI 2015-2018

PARIS 11

Suivi social des salariés en situation de précarité (hébergement, aide à la formation, accompagnement dans leur milieu professionnel). Gestion des plannings, d'équipe et des budgets

2013 - 2015 AGENT AU POLE MEDICAL DE LA MDPH

NANTERRE (92)

Affectée au service psychiatrique

Traitement des demandes d'aide financière

Traitement des demandes d'hébergement en milieu protégé

FORMATIONS

PRÉPA BAC+3 DIGITAL À HETIC 2018 - 2019

MONTREUIL (93)

Cette formation intensive d'un an vise à solidifier et approfondir la culture digitale et les compétences en technologie, design et marketing/management à travers des projets en équipe.

BTS SP3S CARRIERES SOCIALES À RABELAIS 2011 - 2013

PARIS 18

Formation m'ayant permis d'accéder à des postes dans des organismes de santé, des établissement de services sanitaire, des associations ou encore les collectivités territoriales...

2009 - 2011 BAC STG OPTION GESTION/RH

> VINCENNES(94) Mention bien

LOGICIELS

Adobe XD Photoshop In vision Illustrator **Axure** Sketch



A PROPOS

Forte de 6 années d'expérience dans le secteur du social, c'est grâce à une bonne organisation et une motivation à toute épreuve que j'entame ma reconversion dans le digital.

Je recherche un stage de 3 mois à compter de juin 2019, en tant que chef de projet junior.

SOCIAL

in/delphine-gaspar



in/digidelphine

LANGUES

Anglais (intermédiaire)

Portugais (bilingue)

Espagnol (compréhension)

Allemand (scolaire)

INTÉRÊTS

Voyage Running Natation

Escalade Numérique Yoga